臺灣板橋地方法院刑事判決　　　　　　　96年度易字第2745號
公　訴　人　臺灣板橋地方法院檢察署檢察官
被　　　告　甲○○
上列被告因違反毒品危害防制條例案件，經檢察官提起公訴（96
年度毒偵字第6174號），被告於準備程序中對被訴之事實為有罪
陳述，本院裁定行簡式審判程序，並判決如下：
    主    文
甲○○施用第二級毒品，累犯，處有期徒刑柒月；減為有期徒刑
月又拾伍日，如易科罰金，以新臺幣壹仟元折算壹日。扣案分
裝杓壹支、分裝袋拾壹只均沒收。
    事    實
一、甲○○前因施用毒品案件，經本院以89年度毒聲字第96號裁
    定送勒戒處所，觀察勒戒後，因認無繼續施用毒品傾向，由
    臺灣板橋地方法院檢察署檢察官以89年度毒偵字第302 號為
    不起訴處分；又因施用毒品案件，經本院以89年度毒聲字第
    2422號裁定送勒戒處所，觀察勒戒後，因認有繼續施用毒品
    傾向，再由本院裁定令入戒治處所施以強制戒治，於90年3
    月2 日停止戒治出所並付保護管束，迄90年6 月2 日保護管
    束期滿，未經撤銷保護管束，視為強制戒治執行完畢；該次
    施用毒品犯行並經本院以89年度板簡字第1254號簡易判決判
    處有期徒刑4 月，90年6 月4 日易科罰金執行完畢；再於90
    年間，因施用毒品案件，經本院以91年度毒聲字第261 號裁
    定令入戒治處所施以強制戒治，92年5 月20日執行強制戒治
    完畢出所，接續執行該次施用毒品經本院以91年度訴字第69
    8 號判決判處應執行有期徒刑10月之刑罰，迄93年3 月16日
    縮刑期滿執行完畢出監（據此，本件構成累犯）；又於95年
    間，因施用第一、二級毒品，經本院以95年度訴字第2823號
    判決判處有期徒刑1 年，復上訴臺灣高等法院後撤回上訴確
    定；再於95年間，因犯詐欺罪，經本院以96年度簡字第1228
    號判決判處有期徒刑3 月確定，上開判處有期徒刑1 年、3
    月2 案件，併經本院以96年度聲減字第3884號裁定減刑後更
    定應執行有期徒刑7 月確定；又於95年間，因施用第一、二
    級毒品案件，經本院以96年度訴字第599 號判決判處有期徒
    刑7 月、3 月，應執行有期徒刑8 月確定；再於96年間，因
    施用第一級毒品案件，經本院以96年度訴字第1925號判決判
    處有期徒刑9 月確定，上開所處有期徒刑7 月、8 月、9 月
    各罪，經接續執行，尚在執行中；竟仍不知戒慎，復自92年
    5 月20日接受強制戒治執行完畢後，5 年以內，基於施用第
    二級毒品安非他命之犯意，於96年4 月18日上午某時許，在
    其位於臺北縣板橋市○○○街124 巷臨46之1 號住所內，以
    將安非他命置於玻璃球內燒烤後吸食煙氣之方式，施用安非
    他命1 次，嗣經警於96年4 月19日晚間11時許，在前開住處
    查獲，並扣得其所有供本件施用安非他命所用之分裝杓1 支
    、分裝袋11只及與其本件犯罪無關之海洛因4 小包（合計淨
    重0.59公克）、海洛因殘渣袋1 只；甲○○為警查獲後且同
    意接受採尿，其尿液檢體經警送鑑定後呈安非他命陽性反應
    （併呈鴉片陽性反應，而其此部份另涉之施用第一級毒品海
    洛因犯行，業經本院以前開96年度訴字第1925號判決確定在
    案）。
二、案經臺北縣政府警察局板橋分局移送臺灣板橋地方法院檢察
    署檢察官偵查後起訴。
    理  由
一、認定犯罪事實所憑之證據及理由：
(一)、訊據被告對其在上揭時、地施用第二級毒品安非他命之事實
    ，於本院審理中自白不諱，而其為警查獲時，同意接受採尿
    ，其尿液檢體經警送驗後，呈安非他命陽性反應乙節，亦有
    臺北縣政府警察局板橋分局後埔派出所偵辦毒品危害防制條
    例案被移送人姓名及代碼對照表、臺灣檢驗科技股份有限公
    司於96年5 月9 日所出具之濫用藥物尿液檢驗報告等附於偵
    查卷足憑（見偵查卷第14、45頁），此外，並有被告所有供
    本件施用安非他命所用之分裝杓1 支、分裝袋11只等物扣案
    為憑，足徵被告前開自白應與事實相符，可以採信。
(二)、次按觀察、勒戒或強制戒治執行完畢釋放後，5 年內再犯施
    用第一、二級毒品之罪者，檢察官應依法追訴，毒品危害防
    制條例第23條第2 項定有明文。查被告有如事實欄所載強制
    戒治執行紀錄等情，有臺灣高等法院被告前案紀錄表附卷足
    參，是其乃於強制戒治執行完畢釋放後，5 年內再犯本件施
    用毒品罪，亦甚明確；綜上，本件事證已明，被告犯行堪以
    認定。
二、應適用之法律、科刑審酌事由及沒收物之處理：
(一)、核被告所為，係犯毒品危害防制條例第10條第2 項之施用第
    二級毒品罪。其施用前持有第二級毒品之低度行為，應為其
    後之施用高度行為所吸收，不另論罪。又被告於91年間，因
    施用第一、二級毒品案件，經本院以91年度訴字第698 號判
    決判處有期徒刑7 月、4 月，應執行有期徒刑10月，於93年
    3 月16日縮短刑期執行完畢等情，有臺灣高等法院被告前案
    紀錄表在卷可憑，其於有期徒刑執行完畢5 年內，故意犯本
    案有期徒刑以上之罪，依刑法第47條第1 項規定應論以累犯
    ，並加重其刑。
(二)、爰審酌被告曾因施用毒品犯行受觀察勒戒、強制戒治及刑罰
    執行，仍不知悛悔，復犯本件之罪，惟犯後坦承犯行，態度
    良好，並兼衡其犯罪之動機、目的等一切情狀，量處如主文
    所示之刑。又中華民國96年罪犯減刑條例業經立法院制定，
    並經總統於96年7 月4 日公布，自96年7 月16日起生效，被
    告本件犯罪時間係在96年4 月24日前，合於上開減刑條例第
    2 條第1 項第3 款之規定，且無同條例第3 條所定不得減刑
    之情形，是併依上開減刑條例規定，減其二分之一之刑期，
    並諭知如易科罰金之折算標準，以示儆懲。
(三)、扣案分裝杓1 支、分裝袋11只，為被告所有供本件施用安非
    他命所用之物，就此等扣案物，爰依刑法第38條第1 項第2
    款規定沒收。至扣案之海洛因4 小包（合計淨重0.59公克）
    、海洛因殘渣袋1 只等物，被告雖坦認為其所有，然稱非屬
    供或預備供其犯本件犯罪所用之物，亦無證據證明確為被告
    持供或預備供犯本件犯罪所用之物，是就此等扣案物爰不於
    本案併予宣告沒收或銷燬，附此敘明。
據上論斷，應依刑事訴訟法第273 條之1 第1 項、299 條第1 項
前段，毒品危害防制條例第10條第2 項，刑法第11條前段、第47
條第1 項、第41條第1 項前段、第38條第1 項第2 款，中華民國
96年罪犯減刑條例第2 條第1 項第3 款、第7 條、第9 條，判決
如主文。
本案經檢察官郭季青到庭執行職務。
中　　華　　民　　國　　96　　年　　10　　月　　31　　日
　　　　　　　　　刑事第十九庭法  官  陳明偉
以上正本證明與原本無異
如不服本判決應於送達後10日內附理由向本院提出上訴狀
                              書記官  強梅芳
中　　華　　民　　國　　96　　年　　10　　月　　31　　日
附錄本案論罪科刑法條全文：
毒品危害防制條例第10條
施用第一級毒品者，處六月以上五年以下有期徒刑。
施用第二級毒品者，處三年以下有期徒刑。
